# 破产相关处理求助

提问人：clxyqyn 时间：2022-08-16 16:33:34
背景：公司与客户A签订销售合同，约定公司销售产品给A，价税合计 300 万元（13%的税），后客户A破产，因我公司已经安排生产，形成在产品 260 万，我公司申报债权 280 万（在产品 260万+利润+赔偿），现客户协商，按照申报债权 280 万的70%=196万支付，在产品因时间拖得较长，客户委托我们全部报废处理，请问：
1 客户A要求我公司开票，请问是按 280 万开票，还是按照280*0.7=196万开票
2 公司开票后是否需要确认收入，若不确认收入，如何进行处理
3 在产品 260 万是否结转成本，如不确认收入，在产品如何做账

回答人：chenyiwei
由于客户破产原因，导致合同终止，商品控制权并未转移给客户，因此不能确认收入和成本。如果已投产的在产品是为该客户定制的，不能出售给其他客户，只能报废处理，则客户支付的款项应视为对报废损失的补偿。即，按照【截至合同终止日已发生成本-客户支付的补偿款】之间的差额确认为资产减值损失或者营业外支出。
开票方式属于税务问题，建议咨询税务专业人士意见。